【裁判字號】    98,易,270
【裁判日期】    980630
【裁判案由】    竊盜
【裁判全文】
臺灣嘉義地方法院刑事判決               98年度易字第270號
公  訴  人  臺灣嘉義地方法院檢察署檢察官
被      告  甲○○
                      一巷32.
上列被告因竊盜案件，經檢察官提起公訴（98年度偵字第3214
、3676號），被告於準備程序中就被訴事實為有罪之陳述，經本
院裁定進行簡式審判程序，判決如下：
    主          文
甲○○犯如附表編號一至七所示之罪，各處如附表編號一至七所
示之刑。應執行有期徒刑貳年。扣案之T型扳手壹支、檳榔剪壹
支及錐鑽壹支均沒收。
    犯 罪 事 實 及 理 由
一、犯罪事實：甲○○曾因竊盜案件，經臺灣臺中地方法院以93
    年度易字第1759號判處有期徒刑6月，如易科罰金，以銀元
    300 元折算1日確定，並於民國93年11月2日易科罰金執行完
    畢，猶不知悔改，意圖為自己不法之所有，於如附表編號1
    至7所示時間、地點，以如附表編號1至7所示方式竊取如附
    表編號1至7所示被害人之財物，並於為附表編號7犯行時，
    當場為警查獲，並扣得如附表所示甲○○所有供犯罪使用之
    T型扳手、檳榔剪及錐鑽各1支及非供犯罪使用之梅花扳手2
    支、尖嘴鉗1支、一字起子2支、十字起子2支、頭燈1具、手
    套1雙、口罩1副、紅色手提袋1個、手機2支，甲○○於有偵
    查權限之機關發覺前，即主動向有偵查權限之警員自首自己
    如附表編號1至6所示竊盜之事實，並接受本件裁判，始知上
    情。
二、認定犯罪事實所憑證據：
（一）被告於警詢、偵查中及本院審理時之自白。
（二）證人即被害人己○○、乙○○、丙○○、丁○○、戊○○
      、庚○○、辛○○於警詢中之證詞（見一分局警卷第10至
      23 頁；二分局警卷第12至16頁）。
（三）嘉義市政府警察局車輛尋獲電腦輸入單（見二分局警卷第
      17頁）。
（四）贓物認領保管單（見二分局警卷第18頁）。
（五）失車唯讀案件基本資料（見二分局卷第19至20頁）。
（六）監視器翻拍畫面6張（見二分局警卷第23至25頁）。
（七）自小客車4382—MW號特徵照片4幀（見二分局警卷第26至
      27頁）。
（八）搜索扣押筆錄及扣押物品目錄表（見一分局警卷第24至25
      頁）。
（九）查獲被告照片10張（見一分局警卷第27至31頁）。
（十）監視錄影翻拍畫面3張（見一分局警卷第32頁）。
（十一）被告帶同警方至竊案現場蒐證照片12幀（見一分局警卷
        第33至36頁）。
（十二）被害報告6份（見一分局警卷第37至42頁）。
（十三）贓物認領保管單3份（見一分局警卷第43至45頁）。
（十四）汽車行車執照（見一分局警卷第46頁）。
（十五）車籍查詢基本資料詳細畫面（見一分局警眷第47頁）。
（十六）證人即承辦警員陳佑嘉於本院審理時之證詞。
（十七）扣案之T型扳手1支、檳榔剪1支及錐鑽1支。
三、本件係經被告甲○○於準備程序當庭表示認罪，而經本院裁
    定以簡式審判程序加以審理，則依據刑事訴訟法第273條之
    2、同法第159條第2項之規定，不適用傳聞法則有關限制證
    據能力之相關規定。
四、按刑法第321條第1項第3款之攜帶兇器竊盜罪，係以行為人
    攜帶兇器竊盜為其加重條件，此所謂兇器，其種類並無限制
    ，凡客觀上足對人之生命、身體、安全構成威脅，具有危險
    性之兇器均屬之，且祇須行竊時攜帶此種具有危險性之兇器
    為已足，並不以攜帶之初有行兇之意圖為必要（最高法院79
    年臺上字第5253號判例參照）。查被告甲○○攜帶行竊之T
    型扳手1支、檳榔剪1支及錐鑽1支既足以損壞汽車車窗，堪
    認在客觀上足以對人之生命、身體、安全構成威脅，核屬兇
    器無訛。核被告甲○○如附表編號一、二、三、五、七所為
    係犯刑法第321條第1項第3款之攜帶兇器竊盜罪；如附表編
    號四、六所為，均係犯刑法第321條第1項第3款之攜帶兇器
    竊盜罪及第354條之毀損罪；被告如附表編號四、六所為，
    係以一行為同時觸犯攜帶兇器竊盜罪及毀損罪，為想像競合
    犯，應分別從一重之攜帶兇器竊盜罪論處。再查被告甲○○
    有上開犯罪事實欄所載之犯罪科刑及執行完畢紀錄，有臺灣
    高等法院被告前案紀錄表附卷足參，其受徒刑之執行完畢後
    ，5年以內故意再犯本案有期徒刑以上之上開各罪，均為累
    犯，應各依刑法第47條第1項規定加重其刑。另查被告甲○
    ○為附表編號七竊盜犯行為警當場查獲後，於有偵查權限之
    機關發覺前，主動向嘉義市政府警察局第一分局警員陳佑嘉
    自首表明其於如附表編號一至六所示時間、地點竊盜犯行，
    業據證人陳佑嘉於本院證述屬實，並有被告甲○○警詢筆錄
    在卷可稽，參以被告甲○○事後並未逃避偵審之事實，應認
    其於如附表編號一至六所示竊盜犯行，均合於自首之要件，
    爰依法減輕其刑，並先加後減之。又檢察官雖已就附表編號
    四、六毀損車窗玻璃部分犯罪事實提起公訴，然漏引刑法第
    354條，惟本院仍應就檢察官起訴之犯罪事實，正確適用法
    條。爰審酌被告甲○○係國中肄業之智識程度，前有多次竊
    盜之前案紀錄之素行，正值壯年，肢體健全，不思勞動獲取
    報酬，以附表方式行竊之犯罪手段，竊得財物價值，犯罪後
    尚知坦承犯行，惟未賠償被害人等一切情狀，量處如主文所
    示之刑，併定其應執行之刑，以資懲儆。又扣案之T型扳手1
    支、檳榔剪1支及錐鑽1支，係被告甲○○所有供犯附表竊盜
    罪所用之物，業據被告甲○○於本院供承在卷，併依刑法第
    38條第1項第2款之規定宣告沒收；至扣案梅花扳手2支、尖
    嘴鉗1支、一字起子2支、十字起子2支、頭燈1具、手套1雙
    、口罩1副、紅色手提袋1個、手機2支，均為被告否認供本
    案犯罪所用，亦無證據證明與本案犯罪有何直接關連，且非
    屬必須沒收之物，故均不予宣告沒收，附此敘明。
據上論斷，應依刑事訴訟法第273條之1第1項、第299條第1項前
段，刑法第321條第1項第3款、第354條、第55條、第47條第1項
、第62條前段、第51條第5款、第38條第1項第2款，刑法施行法
第1條之1第1項、第2項前段，判決如主文。
本案經檢察官陳則銘到庭執行職務。
中    華    民    國    98    年    6     月    30    日
                  刑事第三庭    法  官  劉瓊雯
以上正本證明與原本無異。
如不服本判決應於收受判決後10日內向本院提出上訴書狀，並應
敘述具體理由；其未敘述上訴理由者，應於上訴期間屆滿後20日
內向本院補提理由書（均須按他造當事人之人數附繕本）「切勿
逕送上級法院」。告訴人或被害人如對於本判決不服者，應具備
理由請求檢察官上訴，其上訴期間之計算係以檢察官收受判決正
本之日期為準。
中    華    民    國    98    年    6     月    30    日
                                書記官  劉美娟
附錄論罪科刑法條：
刑法第三百二十一條第一項
犯竊盜罪而有左列情形之一者，處六月以上、五年以下有期徒刑
：
一、於夜間侵入住宅或有人居住之建築物、船艦或隱匿其內而犯
    之者。
二、毀越門扇、牆垣或其他安全設備而犯之者。
三、攜帶兇器而犯之者。
四、結夥三人以上而犯之者。
五、乘火災、水災或其他災害之際而犯之者。
六、在車站或埠頭而犯之者。
刑法第三百五十四條
毀棄、損壞前二條以外之他人之物或致令不堪用，足以生損害於
公眾或他人者，處二年以下有期徒刑、拘役或五百元以下罰金。
附表：
┌──┬────┬────┬──────────────┬────┬──────┐
│編號│行竊時間│行竊地點│行竊方式及所得財物（新臺幣）│罪    名│宣   告   刑│
│    │        │        │                            │        │            │
│    │        │        │                            │        │            │
├──┼────┼────┼──────────────┼────┼──────┤
│一  │98年1月 │嘉義市保│持其所有客觀上足供兇器使用之│攜帶兇器│有期徒刑伍月│
│    │26日15時│健街後湖│T型扳手1支、檳榔剪1支及錐鑽1│竊盜，累│，扣案之T型 │
│    │        │公園自由│支，竊取辛○○所有停放該處之│犯      │扳手壹支、檳│
│    │        │路63號前│車牌號碼4382-MW號自小客車得 │        │榔剪壹支及錐│
│    │        │        │手。                        │        │鑽壹支均沒收│
├──┼────┼────┼──────────────┼────┼──────┤
│二  │98年4月 │嘉義市友│持其所有客觀上足供兇器使用之│攜帶兇器│有期徒刑肆月│
│    │21日11時│忠路幼華│T型扳手1支、檳榔剪1支及錐鑽1│竊盜，累│，扣案之T型 │
│    │12分    │幼稚園前│支，毀損庚○○所有停放該處之│犯      │扳手壹支、檳│
│    │        │        │車牌號碼C3-6777號自小客車車 │        │榔剪壹支及錐│
│    │        │        │窗後，進入車內竊取車上零錢新│        │鑽壹支均沒收│
│    │        │        │台幣（下同）200元得手（毀損 │        │            │
│    │        │        │部分未據告訴）。            │        │            │
├──┼────┼────┼──────────────┼────┼──────┤
│三  │98年4月 │嘉義市保│持其所有客觀上足供兇器使用之│攜帶兇器│有期徒刑肆月│
│    │21日13時│順路與忠│T型扳手1支、檳榔剪1支及錐鑽1│竊盜，累│，扣案之T型 │
│    │10分    │孝一街口│支，毀損丁○○所有停放該處之│犯      │扳手壹支、檳│
│    │        │        │車牌號碼SB-1530號自小客車車 │        │榔剪壹支及錐│
│    │        │        │窗後，進入車內竊取車上數量不│        │鑽壹支均沒收│
│    │        │        │詳之硬幣得手（毀損部分未據告│        │            │
│    │        │        │訴）                        │        │            │
├──┼────┼────┼──────────────┼────┼──────┤
│四  │8年4月21│嘉義市友│持其所有客觀上足供兇器使用之│攜帶兇器│有期徒刑肆月│
│    │日22時  │忠路與中│T型扳手1支、檳榔剪1支及錐鑽1│竊盜，累│，扣案之T型 │
│    │        │興路口  │支，毀損戊○○所有停放該處之│犯      │扳手壹支、檳│
│    │        │        │車牌號碼K8-7747號自小客車車 │        │榔剪壹支及錐│
│    │        │        │窗後，進入車內竊取車上之零錢│        │鑽壹支均沒收│
│    │        │        │50元、音響1部DVD主機1台及隨 │        │            │
│    │        │        │身碟1個得手。               │        │            │
├──┼────┼────┼──────────────┼────┼──────┤
│五  │98年4月 │嘉義市日│持其所有客觀上足供兇器使用之│攜帶兇器│有期徒刑肆月│
│    │29日22時│新街與彌│T型扳手1支、檳榔剪1支及錐鑽1│竊盜，累│，扣案之T型 │
│    │        │陀路口  │支，毀損丙○○所有停放該處之│犯      │扳手壹支、檳│
│    │        │        │車牌號碼5476-JB號自小客車車 │        │榔剪壹支及錐│
│    │        │        │窗後，進入車內竊取車上之音響│        │鑽壹支均沒收│
│    │        │        │、喇叭1組得手（毀損部分未據 │        │            │
│    │        │        │告訴）。                    │        │            │
├──┼────┼────┼──────────────┼────┼──────┤
│六  │98年4月 │嘉義市自│持其所有客觀上足供兇器使用之│攜帶兇器│有期徒刑肆月│
│    │29日23時│立街榮民│T型扳手1支、檳榔剪1支及錐鑽1│竊盜，累│，扣案之T型 │
│    │30分    │醫院後門│支，毀損乙○○所有停放該處之│犯      │扳手壹支、檳│
│    │        │        │車牌號碼2U-0003號自小客車車 │        │榔剪壹支及錐│
│    │        │        │窗後，進入車內竊取車上之零錢│        │鑽壹支均沒收│
│    │        │        │13元及衛星導航1個、行動電話1│        │            │
│    │        │        │具得手。                    │        │            │
├──┼────┼────┼──────────────┼────┼──────┤
│七  │98年4月 │嘉義市自│持其所有客觀上足供兇器使用之│攜帶兇器│有期徒刑柒月│
│    │29日23時│立街榮民│T型扳手1支、檳榔剪1支及錐鑽1│竊盜，累│，扣案之T型 │
│    │32分    │醫院後門│支，毀損己○○所有停放該處之│犯      │扳手壹支、檳│
│    │        │        │車牌號碼Y9-2279號自小客車車 │        │榔剪壹支及錐│
│    │        │        │窗後，進入車內竊取車上之零錢│        │鑽壹支均沒收│
│    │        │        │30元得手（毀損部分未據告訴）│        │            │
│    │        │        │。                          │        │            │
└──┴────┴────┴──────────────┴────┴──────┘


司法院資訊處製作；財團法人民間司法改革基金會備份。
